臺灣彰化地方法院交通事件裁定　　　　 94年度交聲字第437號
移送機關　　交通部公路總局臺中區監理所彰化監理站
異議人即
受處分人　　甲○○
上列異議人即受處分人因違反道路交通管理處罰條例案件，對於
交通部公路總局臺中區監理所彰化監理站九十四年七月二十六日
彰監四字第裁六四─ＡＣＶ三五０一八七號處分不服，聲明異議
，本院裁定如下：
    主  文
原處分撤銷。
甲○○不罰。
    理  由
一、按駕駛人駕駛汽車，應遵守道路交通標誌、標線、號誌之指
    示，並服從執行交通勤務之警察或依法令執行指揮交通及交
    通稽查任務人員之指揮，道路交通安全規則第九十條定有明
    文。而汽車駕駛人，行經有燈光號誌管制之交岔路口闖紅燈
    者，處新臺幣（下同）一千八百元以上五千四百元以下之罰
    鍰；又汽車駕駛人，有違反道路交通管理處罰條例第五十三
    條情形者，除依原條款處罰鍰外，並記違規點數三點，道路
    交通管理處罰條例第五十三條及第六十三條第一項第三款固
    分別定有明文。惟按法院受理交通事件，準用刑事訴訟法之
    規定，道路交通管理處罰條例第八十九條前段亦定有明文。
    故法院於審理行為人違反道路交通管理處罰條例案件，當踐
    行完畢調查證據程序後，為事實之認定時，如就原處分機關
    所認定之行為人違規事實仍有合理之懷疑，而無法百分之百
    確信行為人確有該當於道路交通管理處罰條例各該處罰條文
    之構成要件事實時，此際即應依訴訟上之待證事實「倘有懷
    疑，則從被告之利益作解釋」之證據法則，作對受處分人有
    利之認定（參照最高法院七十六年台上字第四九八六號判例
    ）。
二、原處分機關意旨略以：本件受處分人甲○○於民國九十三年
    十一月四日十九時許，駕駛其所有之車號為ＫＲＲ－六０八
    號之重型機車，沿臺北市○○○路由北往南方向行駛至長春
    路時，該前行路口號誌已轉換成紅燈後，逕自超越停止線繼
    續往南方向行駛，違反道路交通管理處罰條例第五十三條規
    定之行為掣單舉發，並將前開舉發通知單送達於受處分人，
    受處分人雖於舉發通知單所載應到案日期前向原處分機關提
    出申訴，案經原處分機關即交通部公路總局臺中區監理所彰
    化監理站函請舉發單位即臺北市政府警察局松山分局調查，
    仍認受處分人確有前開違規行為，原處分機關乃以「駕車行
    經有燈光號誌管制之交岔路口闖紅燈」之違規事實，裁處受
    處分人罰鍰四千五百元，並記違規點數三點事實，此有臺北
    市政府警察局舉發違反道路交通管理事件通知單、交通違規
    案件申訴書、交通部公路總局臺中區監理所彰化監理站之彰
    監四字第裁六四─ＡＣＶ三五０一八七號裁決書及上開裁決
    書之送達證書等影本在卷可稽。
三、查本件受處分人堅決否認有違規闖紅燈之行為，辯稱：於本
    向車道尚屬綠燈時，已駛至路口中段時，正逢左前方對向車
    道之汽車四、五部連續左轉通過，待該四、五部車輛通過後
    ，於綠燈已變成黃燈而即將轉變成紅燈之際，乃加速繼續行
    駛至對面車道等語，並提出案件道路現場示意圖為據。本院
    審酌臺北市○○○路與長春路均為主要幹道，受處分人遭舉
    發時間又係夜間七時許之上、下班交通尖峰時間，往來車輛
    極多等情，認被告應不致貿然闖越紅燈；且本件之罰鍰並不
    高，苟非受處分人確無此違規行為，衡情其應不致於無端浪
    費勞力、時間而不斷申訴、異議之理，故本院認受處分人前
    開所辯，尚非無據；再者，本件舉發員警並未照相採證，亦
    即除通知單上之記載外，並無任何積極證據以資佐證，依據
    上開法條及判例意旨，自應對受處分人為有利之認定。是受
    處分人於綠燈時即已通過停止線，僅因對向車道車輛左轉導
    致其於紅燈時才完全通過路口，即不得視為其有闖紅燈之違
    規行為，自不得遽以前開規定加以處罰。原處分未予詳查，
    遽予裁罰，尚有未洽，本件異議為有理由，原處分應予撤銷
    ，另諭知異議人不罰。
據上論斷，應依道路交通管理處罰條例第八十七條第二項、道路
交通案件處理辦法第二十條，裁定如主文。
中　　華　　民　　國　　94　　年　　8 　　月　　31　　日
                        臺灣彰化地方法院交通法庭
                            法　　　官    紀佳良
以上正本證明與原本無異。
如不服本裁定，應於裁定送達後五日內向本院提出抗告狀（須附
繕本）。
中　　華　　民　　國　　94　　年　　8 　　月　　31　　日
                            書  記  官    陳錫威
